臺灣彰化地方法院民事裁定
111年度抗字第77號
抗  告  人  陳雅雲  


相  對  人  陳宜葶  

上列當事人間聲請本票裁定事件，抗告人對於民國111年10月13
日本院簡易庭司法事務官所為裁定（111年度司票字第1367號）
，提起抗告，本院裁定如下：
    主  文
抗告駁回。
抗告程序費用新台幣1,000元由抗告人負擔。
    理  由
一、抗告人抗告意旨略以：相對人並未持附表所示系爭本票與抗
    告人見面並為付款之提示，未依法踐行付款之提示，依票據
    法第124條準用第85條第1項規定，其行使追索權之形式要件
    未備，於法未合，故起抗告，聲明求為原裁定廢棄，並駁回
    相對人之聲請等語。
二、按執票人向本票發票人行使追索權時，得聲請法院裁定後強
    制執行。票據法第123條定有明文。又按本票有免除作成拒
    絕證書之記載，執票人固仍應於所定期限內為承兌或付款之
    提示，但發票人對於執票人主張未為提示者，依票據法第12
    4條準用第95條但書之規定，應負舉證之責。換言之，本票
    既載明免除做成拒絕證書，則執票人聲請裁定准予強制執行
    時，自毋庸提出已為付款提示之證據，發票人如主張執票人
    未為提示，依票據法第124條準用同法第95條但書之規定，
    應由其負舉證之責（最高法院94年度台抗字第1057號裁定、
    94年度台抗字第823號裁定參照），且此亦屬執票人得否行
    使追索權之實體問題，仍應由票據債務人另訴解決（最高法
    院93年度台抗字第83號裁定參照）。
三、經查：本件相對人提出抗告人所簽發如附表所示免除作成拒
    絕證書之本票1紙，聲請裁定就新台幣壹佰萬元及自民國111
    年9月26日起至清償日止，按年息百分之六計算之利息，准
    予強制執行等語，已據提出本票為證，原裁定予以准許，即
    無不合。抗告人雖主張相對人未提示系爭本票等語，惟系爭
    本票載有「本本票免除作成拒絕證書」字樣，相對人聲請裁
    定准許強制執行時，主張已提示不獲付款，即為已足，毋庸
    提出已為付款提示之證據，而應由抗告人就其主張相對人未
    提示系爭本票乙節，負舉證之責。惟抗告人迄未能就相對人
    並未提示系爭本票乙事舉證以實其說，且此等實體上之爭執
    ，應由抗告人另行提起訴訟，以資解決。從而，原審就系爭
    本票為形式上之審查，認其已具備本票各應記載事項，合於
    票據法第120條規定，裁定准許強制執行，於法並無違誤，
    抗告意旨指摘原裁定不當，求予廢棄，為無理由，應予駁回
    。
四、據上論結，本件抗告為無理由，爰依非訟事件法第21條第2
    項、第24條第1項、第45條第3項、第46條，民事訴訟法第49
    5條之1第1項、第449條第1項、第95條、第78條，裁定如主
    文。
中　　華　　民　　國　　111 　年　　12　　月　　21　　日
                  民事第一庭    法　官　陳弘仁
以上正本係照原本作成。
如不服本裁定，僅得於收受本裁定正本後10日內，以適用法規
顯有錯誤為理由，向本院提出再抗告狀（須附繕本及繳納再抗告
裁判費新台幣1,000元）。
中　　華　　民　　國　　111 　年　　12　　月　　21　　日
                                書記官　廖春慧
 附表：
發票日 (民國) 票面金額 (新臺幣) 到期日 票據號碼 111年4月28日 壹佰萬元 未記載 TH0000000